臺灣臺中地方法院交通事件裁定　　　　　　　　　　九十三年度交聲字第二八九號
　　原處分機關　交通部公路總局臺中區監理所
　　受 處分 人　金允泰企業有限公司
　　代　表　人　何錦帆
右列受處分人因違反道路交通管理處罰條例案件，對於交通部公路總局臺中區監理所
民國九十三年四月九日所為之裁決（中監違字第裁六○─Ｄ一Ａ○八五八二四號裁決
書），聲明異議，本院裁定如左：
    主  文
異議駁回。
    理  由
一、原處分機關略以：受處分人金允泰企業有限公司，所有之車號四二○─ＱＲ號自
    用大貨車，於民國九十三年三月八日十時三十四分許，在桃園縣蘆竹鄉○○路○
    段六十一號處，因：載運土方（濕）會同司機過磅總重二十五‧九二公噸，核重
    二十一公噸，超重四‧九二公噸，責令分裝，亦即汽車裝載貨物超過核定之重量
    之違規，為桃園縣政府警察局交通隊員警當場查獲攔檢舉發，經掣開違規通知單
    移送，受處分人依限期前提出申訴，該所遂於九十三年四月九日以中監違字第裁
    六○─Ｄ一Ａ○八五八二四號裁決書，裁處罰鍰新臺幣一萬五千元整，並記汽車
    違規記錄一次，逾期則依裁決書處罰主文規定裁處，於法並無不合等語。
二、本件受處分人金允泰企業有限公司則以：本車裝載無超出欄板，也無超載，員警
    自帶二點式活動磅，本車是十輪六點式，一車分三次磅是無法精準的，總重量不
    正確，駕駛人當場提出異議無效，為此聲明異議云云。
三、按汽車裝載貨物超過核定之總重量、總聯結重量者，處汽車所有人罰鍰，並記汽
    車違規紀錄一次，其應歸責於汽車駕駛人時，除依第三項處汽車駕駛人罰鍰及依
    第六十三條第一項第二款記點外，汽車所有人仍應記該汽車違規紀錄一次。有前
    二項規定之情形者，應責令改正或當場禁止通行，並處新臺幣一萬元罰鍰，超載
    十公噸以下者，以總超載部分，每一公噸加罰新臺幣一千元；超載逾十公噸至二
    十公噸以下者，以總超載部分，每一公噸加罰新臺幣二千元；超載逾二十公噸至
    三十公噸以下者，以總超載部分，每一公噸加罰新臺幣三千元；超載逾三十公噸
    者，以總超載部分，每一公噸加罰新臺幣五千元，未滿一公噸以一公噸計算；貨
    車之裝載，其裝載貨物不得超過核定之總重量。道路交通管理處罰條例第二十九
    條之二第一項、第三項、道路交通安全規則第七十九條第一項第一款與違反道路
    交通管理事件統一裁罰標準表分別定有明文。
四、經查：本件受處分人金允泰企業有限公司，其所有之車號四二○─ＱＲ號自用大
    貨車，於上開時、地，因：汽車裝載貨物超過核定之重量之違規，為原舉發機關
    員警當場查獲攔檢舉發違規等情，有前揭舉發通知單一紙、採證照片二張、裁決
    書一份等在卷可稽。雖受處分人以上開情詞置辯，惟經本院審酌卷附之相關資料
    得知：本案車輛核重二十一公噸，員警攔查時，該車裝載超出欄板，經當場會同
    駕駛人過磅，測得總重為二十五‧九二公噸，依法駕駛人如有疑義，可於當場提
    出，會同員警前往固定地磅複磅，然本案駕駛人並未當場提出異議，於事後辯稱
    測量程序有異，歉難採信。此亦有原舉發機關九十三年三月二十九日之函件、序
    號為0000000號之當場過磅單等在卷可佐。再者，活動地磅系統，為安裝
    於公路上之秤重裝置，可以直接測出慢速行駛（時速每小時五公里）中車輛之核
    重。查桃園縣政府警察局序號為0000000號之活動地磅儀器，經由工業技
    術研究院量測技術發展中心測試二軸車（即四輪單體貨車）、三軸車（即八輪或
    十輪單體貨車）、四軸車（即加上半聯結車）之結果，以實際測試最大核重可高
    至三十八‧四八公噸（本件車輛核重僅為二十五‧九二公噸）估計誤差和，應小
    於一五○公斤等情，亦有該發展中心之測試報告一份在卷可憑。是本件活動地磅
    可精準的計算出三軸十輪大貨車之實際總重量，且其測量之誤差，毫不影響其有
    超載之違規事實。況據執勤員警即證人向華鑾於九十三年五月四日到院結證稱：
    「提出磅單一張。我們過去都是用三軸的重量分別測量後再加總，算出總重量」
    、「（過磅點於何處？）答：是在蘆竹鄉用我們自己的設備過磅的，提出過磅的
    測試報告，我們所使用的磅，是經過工業技術研究院測試合格的；受處分人的裝
    載應該還是有超過欄板，且有滲水的情形，可見含水量過高，提出相片二張」等
    語。是受處分人確有上開汽車裝載貨物超過核定重量之違規事實，足堪認定。該
    車過磅總重量為二十五‧九二公噸，減去該車行車執照核載之重量二十一公噸，
    仍超載四‧九二公噸，因超載十公噸以下，以總超載部分每一公噸加罰新臺幣一
    千元，未滿一公噸以一公噸計算，是受處分人應加罰五千元，合計本件違規應處
    罰鍰一萬五千元整，並記汽車違規記錄一次，應無違誤。此外，本院經查亦無任
    何證據足資證明執勤警員有捏造事實、違法取締之情事，則執勤警員本其維護交
    通秩序、安全職責所為之當場舉發，自應受到合法、正確之推定，受處分人空言
    指摘原舉發不當，尚屬無據。從而，本件聲明異議為無理由，應予駁回。
五、據上論斷，應依道路交通管理處罰條例第八十七條第二項，道路交通案件處理辦
    法第十九條，裁定如主文。
中      華      民      國      九十三      年      五    月    十七    日
    臺灣臺中地方法院交通法庭
                                    法  官  張  清  洲
右正本證明與原本無異。
如不服本裁定，應於送達後五日內，向本院提出抗告狀。
                                    書記官
中      華      民      國      九十三      年      五    月    十七    日
